# 会计利润与所得税费用调节过程表未确认可抵扣亏损影响的这个数据填列的疑问

提问人：小狐狸丫丫 时间：2018-03-08 18:18:50
陈老师，未确认可抵扣亏损影响的这个数据填列是填具体数据还是填到所得税费用为 0 呢？填到所得税费用为负数有必要吗？@chenyiwei 谢谢！！！

回答人：chenyiwei
“未确认可抵扣亏损影响”这个项目的金额，在该调节表中是正数而不是负数。另外现在所得税费用是允许出现负数的。